【裁判字號】    95,海商,24
【裁判日期】    951101
【裁判案由】    損害賠償
【裁判全文】
臺灣高雄地方法院民事裁定              95年度海商字第24號
    原      告  第一產物保險股份有限公司
                            9.
    法定代理人  丙○○
                            9.
    訴訟代理人  張宗隆律師
原告與被告乙○○○○○○○ ○.
LTD.、甲○○○○○ ○○○.
Company Limited間請求損害賠償事件，本院裁定如下：
    主      文
原告應於本裁定送達後十五日內補正：(一)起訴狀上被告Petredec
LTD.、Petredec Services(Asia) PTE,LTD.、甲○○○○○ ○○○○○○○○
○○○○○○○○ ○○○ ○○○○○○ 、Cape Shipping Co. LTD.之真正法定代
理人住所或居所之證明；(二)原告與被告Petredec Services （As
ia）PTE,LTD.間之傭船契約；(三)被告Petredec LTD. 為被告Petr
-edec Services（Asia）PTE, LTD. 、被告Cape Shipping Co.
LTD.為被告甲○○○○○ ○○○○○○○○ ○○○○○○○○ ○○○ ○○○○○○ 營運人之證
明；(四)New Market所有人為被告甲○○○○○ ○○○○○○○○ ○○○○○○○○ ○○○
○○○○○○之證明；(五)起訴狀繕本英譯版及日譯版各二份，逾期即駁
回其訴。
    理      由
一按當事人書狀，依民事訴訟法第116 條第1 、5 款規定，應記
  載當事人姓名及住所或居所；當事人為法人或其他團體或機關
  者，其名稱及公務所、事務所或營業所；供證明或釋明用之證
  據。同法第119 條規定書狀及其附屬文件，除提出於法院者外
  ，應按應受送達之他造人數提出繕本或影本。又按書狀不合程
  式或有其他欠缺者，審判長應定期間命其補正，民事訴訟法第
  第121 條第1 項定有明文。
二本件原告起訴所提出之載貨證券（Bill of Lading）、公證報
  告（Survey Report） 、聲明書（Letter of Protest） 、授
  權書（Power of Attorney），均未載有被告Petredec LTD.、
  Petredec Services(Asia) PTE,LTD.、Geisel Compania Mari
  -tima S.A Panama、Cape Shipping Co. LTD.與原告間有其主
  張之法律關係存在，及被告名稱、其法定代理人之真正住所或
  居所，且原告起訴之被告均為國外之法人，自需原告提出主旨
  所示(一)至(四)之資料為相當釋明後，始得據以送達訴訟文書。再
  者，被告Petredec LTD. 、Petredec Services （Asia）PTE,
  LTD.依原告起訴狀記載所在地國家均使用英文；Geisel Compa
  -nia Maritima S.A Panama、Cape Shipping Co. LTD.則使用
  日文，為便於囑託外交部送達起訴狀繕本，自需原告提出起訴
  狀繕本英譯版及日譯版各2 份，爰依首揭規定期間命其補正。
三依民事訴訟法第121條第1項，裁定如主文。
中    華    民    國    95    年    11    月    1     日
                  民事第六庭法  官  謝靜雯
正本係照原本作成。
本裁定不得抗告。
中    華    民    國    95    年    11    月    1     日
                            書記官  鄭淑華


司法院資訊處製作；財團法人民間司法改革基金會備份。
